臺灣板橋地方法院民事判決　九十一年度訴字第五七七號
　　原　　　告　神腦國際企業股份有限公司
　　法定代理人　甲○○
　　訴訟代理人　丁○○
右當事人間給付貨款等事件，本院判決如左：
    主    　文
被告乙○○應給付原告新台幣柒拾捌萬捌仟參佰伍拾元，及自民國八十九年八月一日
起至清償日止，按日息萬分之五點四計算之利息，暨自民國八十九年十月一日起至清
償日止，按上開利率千分之二計算之違約金。
原告其餘之訴駁回。
訴訟費用由被告乙○○負擔二分之一，餘由原告負擔。
    事    　實
甲、原告方面：
  一、聲明：
    (一)被告乙○○、丙○○二人應連帶給付原告新台幣（下同）七十八萬八千三百五
      十元，及自民國八十九年八月一日起至清償日止，按日息萬分之五點四計算之
      利息，暨自八十九年十月一日起至清償日止，按上開利率千分之二計算之懲罰
      性違約金。
    (二)訴訟費用由被告二人連帶負擔。
  二、陳述：
      緣文韜科技有限公司（下稱文韜公司）與原告間訂有經銷契約書，並以被告丙○○、乙○○為連帶保證人，該公司於民國八十九年六、七月間，向原告購買
      價額共計七十八萬八千三百五十元之通信器材。依上開契約第七條約定債務人
      等應於貨到當月底結算，並自結算日起十五日內給付貨款，又依第十五條第三
      項之約定，債人若於前開截止日前仍未付清全部帳款，餘額部分應以結算日為
      起息日，以日息萬分之五點四計算遲延利息至付清全部款項為止，如逾結算日
      六十日仍未付清帳款，則每日加計未付清帳款千分之二為懲罰性違約金，故應
      於八十九年八月一日起按日息萬分之五點四加計利息，並自同年十月一日起按
      日加計千分之二懲罰性違約金。
  三、證據：提出經銷契約書影本一份、簽收單影本五份為證。
乙、被告方面：
  一、被告乙○○部分：未於言詞辯論期日到場，亦未提出書狀，作何聲明或陳述。
  二、被告丙○○部分；
    (一)聲明：求為判決原告之訴駁回。
    (二)陳述：伊固然是文韜公司之負責人，但未曾向原告訂貨，也不認識原告之業務
      員丁○○，不否認經銷契約書上「文韜科技有限公司」、「丙○○」印章之真
      正，但該等印章並非伊所蓋用，可能是先前向台北師範學院投標時，委託東大
      國際開發有限公司（下稱東大公司）職員填寫資料，他們曾接觸上開印章，而
      被告乙○○即東大公司之負責人，另銷貨單上收貨人簽章欄之文韜公司收發章
      並非伊公司所有，銷貨單上「張鈞忠」並非伊公司之職員。
丙、本院依職權查詢文韜公司之基本資料，並調閱台北板橋地方法院檢察署八十九年
    度偵字第一六０一三號被告丙○○、乙○○之偵查卷宗。
    理　　　由
一、被告乙○○經合法通知，未於言詞辯論期日到場，核無民事訴訟法第三百八十六
    條各款所列情形，爰依原告聲請，由其一造辯論而為判決。
二、原告主張：其與訴外人文韜公司訂有經銷契約書，並以被告丙○○、乙○○為連
    帶保證人，該公司於八十九年六、七月間，向原告購買價額共計七十八萬八千三
    百五十元之通信器材，惟文韜公司迄未給付上開貨款，依上開契約第七條、第十
    五條第三項之約定及連帶保證之法律關係，請求被告二人連帶給付七十八萬八千
    三百五十元，及自八十九年八月一日起至清償日止，按日息萬分之五點四計算之
    利息，暨自八十九年十月一日起至清償日止，按上開利率千分之二計算之違約金
    。被告乙○○未於言詞辯論期日到場，亦未提出書狀作何聲明或陳述；另一被告
    丙○○則以：伊固然是文韜公司之負責人，但未曾向原告訂貨，也不認識原告之
    業務員丁○○，不否認經銷契約書上「文韜科技有限公司」、「丙○○」印章之
    真正，但該等印章並非伊所蓋用，可能是先前向台北師範學院投標時，委託東大
    公司職員填寫資料，他們曾接觸上開印章，而被告乙○○即東大公司之負責人，
    另銷貨單上收貨人簽章欄之文韜公司收發章並非伊公司所有，銷貨單上「張鈞忠
    」並非伊公司之職員等語，資為抗辯。
三、被告乙○○部分：原告主張訴外人即主債務人文韜公司積欠貨款七十八萬八千三
    百五十元，而被告乙○○係經銷契約之連帶保證人，依連帶保證之法律關係，自
    應給付如主文所示之金額、利息及違約金之情，業經其提出經銷契約書影本一份
    、簽收單影本五份為證。經核上開經銷合約書有被告乙○○之簽名、印章，而被
    告經合法通知，均未於言詞辯論期日到場爭執，復不提出書狀答辯以供本院斟酌
    ，自堪信原告之主張為真實。
四、被告丙○○部分：原告請求被告丙○○給付前開貨款，無非以被告丙○○係連帶
    保證人，並提出經銷契約書影本一份、簽收單影本五份為證。惟被告丙○○否認
    曾在經銷契約書上簽名、蓋章，衡諸該契約書上「負責人兼連帶債務人：丙○○
    ，身分證統一編號：Ｚ000000000號、地址：台北縣三峽鎮○○路○段
    二００巷四弄十九號三樓」等文字，均係電腦打字而成，並非手寫方式，難認有
    被告丙○○之簽名。又「文韜科技有限公司」、「丙○○」之印文，被告丙○○
    雖不否認其真正，惟該等印文蓋在「乙方：文韜科技有限公司」之旁，且二枚印
    章並列蓋用，參酌最高法院八十一年度台抗字第三七四號判決：「系爭本票發票
    人欄以該公司名義蓋該公司名章，並緊接其後蓋其印章，雖未載明代理人字樣，
    惟由該票據記載之方式，依一般社會觀念衡之，已足認其與該公司之間有代理關
    係存在，尚難謂非有為本人代理之旨之記載，自非共同發票人。」之意旨，被告
    丙○○之印章，應係基於文韜公司法定代理人之身份所蓋用，尚難認有被告丙○○依個人名義蓋用之情事。本件經銷合約書上既無被告丙○○之簽名、印章，難
    認被告丙○○有簽訂契約書之事實。再者，原告所提出「銷貨單收貨人簽章欄」
    之文韜公司統一發票專用章核與被告提出者並不相同，有相關印文二枚在卷可憑
    ，另原告亦自認當初買賣接洽者係乙○○、簡文山及一名小姐，被告丙○○有無
    在場並無印象（見本院九十一年六月二十五日言詞辯論筆錄），是被告前開所辯
    ，尚有所據，堪以採信。從而，原告依連帶保證之法律關係，請求被告丙○○給
    付如主文所示之金額、利息及違約金，為無理由，應予駁回。
五、綜上所述，原告本於連帶保證之法律關係請求被告乙○○給付七十八萬八千三百
    五十元，及自八十九年八月一日起至清償日止，按日息萬分之五點四計算之利息
    ，暨自八十九年十月一日起至清償日止，按上開利率千分之二計算之違約金，為
    有理由，應予准許。逾此部分之請求則屬無據，應予駁回。
六、因本案事證已臻明確，兩造其餘主張陳述及所提之證據，均毋庸再予審酌，附此
    敘明。
七、據上論結：本件原告之訴為一部有理由，一部無理由，並依民事訴訟法第七十九
    條但書，判決如主文。
中　　　華　　　民　　　國　　九十一　　年　　　七　　　月　　　九　　　日
                                  臺灣板橋地方法院民事第三庭
~B法　　　官　侯志融
右為正本係照原本作成。
如對本判決上訴，須於判決送達後二十日內向本院提出上訴狀。
中　　　華　　　民　　　國　　九十一　　年　　　七　　　月　　　十　　　日
~B法院書記官　劉昌明
